臺灣士林地方法院小額民事判決
111年度士小字第476號
原      告  華南產物保險股份有限公司

法定代理人  陳文智
訴訟代理人  管禮  
被      告  劉芳臺
訴訟代理人  陳安迪
上列當事人間請求侵權行為損害賠償(交通)事件，本院於民國11
1年3月14日言詞辯論終結，判決如下：
    主  文
原告之訴駁回。
訴訟費用新臺幣壹仟元由原告負擔。
    理由要領
一、按因侵權行為涉訟者，得由行為地之法院管轄。民事訴訟法
    第15條第1項定有明文。查本件原告主張之侵權行為地為臺
    北市北投區，本院自有管轄權。
二、原告主張：被告於民國110年4月17日3時30分許，駕駛車牌
    號碼000-00號車（下稱A車），行經臺北市○○區○○○○道路○○0
    00號燈桿時，因行駛時車上石頭掉落，致擦撞原告承保車牌
    號碼000-0000號車（下稱B車），原告為被保險人支出修復
    費用新臺幣（下同）5萬8,349元（其中工資9,639元、零件4
    萬8,710元），乃依侵權行為之法律關係及保險法第53條規
    定，提起本件訴訟等語，並聲明求為判決被告給付上開金額
    ，及自起訴狀繕本送達翌日起至清償日止，按週年利率5％計
    算之利息。
三、被告則以：原告不能證明石頭是由被告車輛掉落，有可能是
    其他車輛，或其他車輛碰到石頭飛起來等語，資為抗辯。
四、本院得心證之理由
(一)按當事人主張有利於己之事實者，就其事實有舉證之責任，
     民事訴訟法第277條前段定有明文。又民事訴訟如係由原告
    主張權利者，應先由原告負舉證之責，若原告不能舉證，以
    證實自己主張之事實為真實，則被告就其抗辯事實即令不能
    舉證，亦應駁回原告之請求（最高法院82年度台上字第1723
    號裁判意旨參照）。
(二)經查，原告雖主張A車行駛時車上石頭掉落致擦撞B車云云，
    然綜觀卷內資料，原告僅提出車損照片供參，而未能提出何
    事證資料以證明B車車損係因A車車上石頭掉落所致，是原告
    之主張，尚無可採。此外，原告即未能再舉何事證資料以證
    明B車之損害係肇因A車所致，則原告主張被告應就B車之損
    害負損害賠償責任，尚屬無據。
五、從而，原告依上開法律關係，訴請被告給付5萬8,349元，及
    自起訴狀繕本送達翌日起至清償日止，按週年利率5％計算之
    利息，為無理由，應予駁回。
六、本件係就民事訴訟法第436條之8第1項適用小額程序所為原
    告敗訴之判決，並依職權確定訴訟費用額1,000元（第一審
    裁判費）應由原告負擔。
中　　華　　民　　國　　111 　年　　3 　　月　　28　　日
                  士林簡易庭  法  官  楊峻宇
以上為正本係照原本作成。
如不服本判決，應於送達後20日內，向本院提出上訴狀並應記載
上訴理由，表明關於原判決所違背之法令及其具體內容與依訴訟
資料可認為原判決有違背法令之具體事實，如於本判決宣示後送
達前提起上訴者，應於判決送達後20日內補提上訴理由書（須附
繕本）。
中　　華　　民　　國　　111 　年　　3 　　月　　28　　日
                              書記官  蘇彥宇